【裁判字號】    89,易緝,468
【裁判日期】    890802
【裁判案由】    偽造文書
【裁判全文】
台灣台中地方法院刑事判決                        八十九年度易緝字第四六八號
    公  訴  人  臺灣台中地方法院檢察署檢察官
    被      告  甲○○
右列被告因偽造文書等案件，經檢察官提起公訴（八十八年度偵字第七六三九號），
本院判決如左：
    主  文
甲○○收受贓物，處有期徒刑參月，如易科罰金，以參佰元折算壹日；又偽造署押，
足以生損害於他人，處有期徒刑參月，如易科罰金，以參佰元算壹日。偽造於台中縣
警察局霧峰分局新平派出所偵訊筆錄之「鄧木立」署押壹枚、捺押拾貳枚均沒收。應
執行有期徒刑伍月，如易科罰金，以參佰元折算壹日。偽造於台中縣警察局霧峰分局
新平派出所偵訊筆錄之「鄧木立」署押壹枚、捺押拾貳枚均沒收。
    事  實
一、甲○○於民國八十六年八月二十一日因竊盜案，為臺灣花蓮地方法院通緝中。明
    知懸掛未失竊之ＳＲＷ—１７６號車牌機車（原係林碧君所有，車牌號碼ＳＹＲ
    —０９５號，於八十六年八月二十一日在臺中市○○路○段一五九巷六八號前失
    竊）係贓物。竟於八十七年十一月初自不詳年籍之林小萍處收受使用，八十七年
    十二月一日中午，並交予不知情之徐榮松騎用，嗣徐榮松於同日下午十三時三十
    分許，在台中縣太平市○○路○段四八號前，為台中縣警察局霧峰分局新平派出
    所員警查獲，徐榮松並於警訊中供稱該車係甲○○所交付。詎甲○○為警通知到
    案後，為隱匿自己遭通緝之身分，竟冒用堂兄鄧木立之名應訊，並於同日十四時
    三十分許，在新平派出所受警訊時之偵訊筆錄中偽造「鄧木立」署押一枚、捺押
    十二枚，足生損害於鄧木立，嗣因台灣台中地方法院檢察署偵查時，鄧木立到庭
    陳述，始查悉上情。
二、案經臺灣臺中地方法院檢察署檢察官自動檢舉偵查起訴。
    理  由
一、訊據被告甲○○對於前於八十七年十一月初自不詳年籍之林小萍處取得ＳＲＷ—
    １７６號車牌機車一部，並於八十七年十二月一日中午，交予徐榮松騎用之事實
    及其於警通知到案後，為隱匿自己遭通緝之身分，竟冒用堂兄鄧木立之名應訊，
    在新平派出所受警訊時之偵訊筆錄中偽造「鄧木立」署押一枚、捺押十二枚，之
    事實均直承不諱，惟否認有收受贓物犯行，辯稱係不知該機車為贓物云云。惟查
    前開懸掛ＳＲＷ—１７６號車牌機車，原係林碧君所有，車牌號碼ＳＹＲ—０９
    ５號，於八十六年八月二十一日，在臺中市○○路○段一五九巷六八號前失竊，
    業據林碧君於偵查中指陳甚詳，並有贓物認領保管單附卷可稽，而被告自不詳年
    籍之林小萍處收受該機車時，並未能取得機車之行車證照，且自八十七年十一月
    初，至八十七年十二月一日，自行騎用期間將近一月，均未有證照以供備查，另
    交予徐榮松騎用時，亦未能交付該機車證照，均與常情有違，難謂被告無贓物之
    認識，是以被告所辯其並不知該機車為贓物等語，顯為卸責之詞，應不可採信，
    此外並有台中縣縣警察局霧峰分局新平派出所偵訊筆錄之「鄧木立」署押一枚、
    捺押十二枚可參，及台灣台中地方法院檢察署檢察官偵查中諭命鄧木立當庭簽名
    比對，核與被告偽簽之署名顯有不同可憑。本件事證明確，被告犯行堪予認定。
二、核被告甲○○所為係犯犯刑法三百四十九條第一項之收受贓物罪及同法第二百十
    七條第一項之偽造署押罪。所犯二罪間，犯意各別，犯罪構成要件互異，應分論
    併罰。爰審酌被告犯罪之動機、目的、手段，犯罪所生之危害、犯罪後之態度等
    一切情狀，分別量處如主文所示之刑，並定其應執行刑及諭知易科罰金之折算標
    準。又偽造於台中縣警察局霧峰分局新平派出所偵訊筆錄之「鄧木立」署押一枚
    、捺押十二枚，應依刑法第二百十九條之規定，予以宣告沒收。
據上論斷，應依刑事訴訟法第二百九十九條第一項前段，刑法第二百十七條第一項、
第二百十九條、三百四十九條第一項、第五十一條第五款、第四十一條，罰金罰鍰提
高標準條例第一條前段、第二條，判決如主文。
中    華    民    國    八十  九  年      八        月        二        日
                                        法  官  柯  崑  輝
右正本證明與原本無異。
如不服本判決，應於送達後十日內向本院提出上訴狀(須附繕本)，上訴於台灣高等
法院台中分院。
                                        書記官
中    華    民    國    八十   九 年       八       月        二        日
附錄論罪科刑法條
刑法第三百四十九條第一項：收受贓物者，處三年以下有期徒刑、拘役或五百元以下
罰金。
刑法第二百十七條第一項：偽造印章、印文或署押，足以生損害於公眾或他人者，處
三年以下有期徒刑。


司法院資訊處製作；財團法人民間司法改革基金會備份。
